【裁判字號】    92,自,347
【裁判日期】    920730
【裁判案由】    傷害
【裁判全文】
臺灣臺北地方法院刑事判決                          九十二年度自字第三四七號
    自  訴  人  甲○○  男 四.
    自訴代理人  郭明松律師
    被      告  乙○○  男  四.
右列被告因傷害案件，經自訴人提起自訴，本院判決如左：
    主      文
乙○○傷害人之身體，處拘役肆拾日，如易科罰金，以參佰元折算壹日。
    事      實
一、乙○○與甲○○為鄰居，乙○○因甲○○教訓其小孩而對於乙○○心生不滿，於
    民國九十年十月二十七日晚上七時許，前往甲○○位於台北市○○路一０六巷三
    十弄二十八號住處，敲打甲○○上開住處大門，要找甲○○理論，甲○○急忙開
    門，尚未看清何事時，乙○○竟出於傷害之犯意，抓住甲○○之後衣領往外用力
    一摔，致乙○○應聲滾下樓梯趴在地上而受有上唇擦傷（約０‧五×０‧一、０
    ‧四×０‧一公分），左上肢擦傷（約０‧五×０‧二、０‧五×０‧三公分）
    、
    右食指擦傷（約０‧二×０‧一公分）、雙手腕關節和右膝關節疼痛等傷害。
二、案經甲○○提起自訴。
    理      由
一、訊據被告乙○○矢口否認有前述毆打自訴人甲○○致成傷之犯行，辯稱：伊僅有
    抓甲○○衣領推他一下，但並未毆打甲○○成傷云云。惟查，右揭事實業據自訴
    人指述甚詳，且被告亦於本院審理時自承：我有抓自訴人的衣服然後往前扯下來
    ，自訴人就從樓梯摔下來等語（見本院九十二年七月十四日審理筆錄）參以自訴
    人於九十一年十月二十七日晚上七時許案發後，立即至台北市立和平醫院急診驗
    傷結果，確受有事實欄所示之傷害，此有台北市立和平醫院診字第六一０００八
    六二號診斷書附卷可證，且上述診斷書記載之受傷情形與自訴人所指受到被告傷
    害之方法吻合，應非虛偽被告空言否認有致自訴人成傷之事云云，核均與現存卷
    證資料不符，不足採信。綜上所述，本件事證已明，被告犯行堪以認定。
二、核被告所為，係犯刑法第二百七十七條第一項傷害罪。爰審酌被告因其小孩子管
    教問題與甲○○有糾紛，即出手毆人成傷，侵害他人身體法益，且事後並未向自
    訴人表達歉意及補償之意，及其犯罪動機、手段、犯後態度等一切情狀，量處如
    主文所示之刑，並諭知易科罰金之折算標準。
據上論斷，應依刑事訴訟法第三百四十三條、第二百九十九條第一項前段，刑法第二
百七十七條第一項、第四十一條第一項前段，罰金罰鍰提高標準條例第一條前段、第
二條，判決如主文。
中      華      民      國    九十二   年      七     月      三十     日
                                臺灣臺北地方法院刑事第三庭
                                    法  官  陳  德  民
右正本證明與原本無異
如不服本判決，應於判決送達後十日內，向本院提出上訴狀。
                                    書記官  葉  志  昭
中      華      民      國    九十二   年             月             日
附錄本案所犯法條全文
中華民國刑法第二百七十七條 (普通傷害罪)
傷害人之身體或健康者，處三年以下有期徒刑、拘役或一千元以下罰金。
犯前項之罪因而致人於死者，處無期徒刑或七年以上有期徒刑；致重傷者，處三年以
上十年以下有期徒刑。


司法院資訊處製作；財團法人民間司法改革基金會備份。
